臺灣板橋地方法院交通事件裁定　　　 100年度交聲字第3415號
原處分機關　交通部公路總局臺北區監理所板橋監理站
異　議　人　陳少華
上列受處分人因違反道路交通管理處罰條例案件，對於交通部公
路總局臺北區監理所板橋監理站於民國100 年9 月16日以板監裁
字第裁41-C00000000號違反道路交通管理事件裁決書所為之處分
，聲明異議，本院裁定如下：
    主  文
異議駁回。
    理  由
一、按「受處分人，不服第八條主管機關所為之處罰，得於接到
    裁決書之翌日起20日內，向管轄地方法院聲明異議」、「法
    院認聲明異議不合法律上之程式或其異議權已經喪失者，應
    以裁定駁回之」，道路交通管理處罰條例第87條第1 項、道
    路交通事件處理辦法第17條前段分別定有明文。故受處分人
    自應於上開規定之期間內向法院聲明異議，倘受處分人逾期
    異議，即於法不合，法院自應裁定駁回。又按「送達，於應
    受送達人之住居所、事務所或營業所為之。但在行政機關辦
    公處所或他處會晤應受送達人時，得於會晤處所為之。」、
    「於應送達處所不獲會晤應受送達人時，得將文書付與有辨
    別事理能力之同居人、受僱人或應送達處所之接收郵件人員
    。」、「送達，不能依前二條規定為之者，得將文書寄存送
    達地之地方自治或警察機關，並作送達通知書兩份，一份黏
    貼於應受送達人住居所、事務所、營業所或其就業處所門首
    ，另一份交由鄰居轉交或置於該送達處所信箱或其他適當位
    置，以為送達。」、「前項情形，由郵政機關為送達者，得
    將文書寄存於送達地之郵政機關。」，行政程序法第72條第
    1 項、第73條第1 項、第74條第1 項、第2 項分別規定明確
    。而依違反道路交通管理事件統一裁罰基準及處理細則第5
    條規定，處理違反道路交通管理事件，有關文書送達之程序
    ，依行政程序法之規定。又依行政程序法第74條第1 項規定
    所為之寄存送達，並未準用民事訴訟法第138 條第2 項規定
    ，自應於寄存送達當日即生送達之效力（臺灣高等法院暨所
    屬法院97年法律座談會刑事類提案第42號審查意見參照）。
二、經查：
(一)、本件異議人即受處分人陳少華於100 年5 月31日上午9 時40
    分許，騎乘車牌號碼AFW-365 號普通重型機車，行經新北市
    ○○區○○路與連城路，未依規定兩段式左轉，為警當場攔
    停，遂由原舉發機關即新北市政府警察局交通警察大隊中和
    第二分隊警員，以異議人有「機車未依規定兩段式左轉」之
    違規事實，而違反道路交通管理處罰條例48條第1 項第2 款
    之違規事實，掣單當場舉發，嗣原處分機關於100 年9 月16
    日以板監裁字第裁41-C00000000號違反道路交通管理事件裁
    決書，依道路交通管理處罰條例第48條第1 項第2 款、第63
    條第1 項之規定，裁處異議人罰鍰新臺幣900 元，並記違規
    點數1 點等情，此有舉發違反道路交通管理事件通知單影本
    及裁決書各1 紙在卷可稽。
(二)、又查本件裁決書業經原處分機關於100 年9 月19日以掛號郵
    寄至異議人之戶籍及車籍地址即「新北市○○區○○路99巷
    3 號10樓」，惟未獲會晤受送達人亦無受領文書之同居人、
    受僱人或應送達處所之接收郵件人員，遂依上開行政程序法
    第74條關於寄存送達之規定，將該裁決書寄存於送達地之郵
    政機關中和興南路郵局，並作送達通知書2 份，1 份粘貼於
    應受送達人住所門首，另1 份置於該受送達處所信箱或適當
    位置，以為送達乙節，此有異議人個人基本資料查詢結果、
    車號AFW-365 號普通重型機車車籍資料及交通部公路總局臺
    北區監理所板橋監理站送達證書影本各1 紙存卷可憑，故本
    件裁決書已於100 年9 月19日發生合法送達於異議人之效力
    。
(三)、再按當事人居住於處罰機關所在之鄉、鎮、市（包括縣轄市
    、省轄市及院轄市）者，不扣除在途期間，法院訴訟當事人
    在途期間標準第4 條第1 款第1 目定有明文。復按於一定期
    日或期間內，應為意思表示或給付者，其期日或其期間之末
    日，為星期日、紀念日或其他休息日時，以其休息日之次日
    代之，民法第122 條亦定有明文。查原處分機關係位於新北
    市○○區○○路3 段116 號，而異議人戶籍地位在新北市○
    ○區○○路99巷3 號10樓，是本件異議人居住於處罰機關所
    在之鄉、鎮、市，依前揭法院訴訟當事人在途期間標準第4
    條第1 款第1 目規定，毋須扣除在途期間。則本件裁決書於
    100 年9 月19日發生合法送達於異議人之效力，則其異議期
    間應自翌日即100 年9 月20日起算20日即應於100 年10月11
    日（原應於100 年10月9 日星期日屆滿，100 年10月10日為
    國定假日，順延至次日即100 年10月11日星期二）屆滿，詎
    異議人竟遲至100 年10月12日始向原處分機關提出聲明異議
    ，此有蓋有原處分機關收狀日期之聲明異議狀1 份附卷可憑
    ，是異議人就本件裁決處分聲明異議顯逾法定不變期間，其
    異議權已經喪失，則揆諸首開法條規定及說明，本件聲明異
    議於法不合，應予駁回。
據上論斷，依道路交通管理處罰條例第87條第2 項，道路交通案
件處理辦法第18條前段，裁定如主文。
中    華    民    國   100    年    10    月    28    日
                  交通法庭法  官  饒金鳳
以上正本證明與原本無異。
如不服本裁定應於送達後5日內向本院提出抗告狀。
                          書記官  許雅琪
中    華    民    國   100    年    10    月    28    日